# 想请教下预收预付和汇兑损益的问题

提问人：598999714 时间：2019-12-23 08:05:08
刚刚入职为实习生，被分到的科目有收入，成本，存货，其他应收，其他应付，头很痛，遇到些问题，希望大家能帮一下
先说下背景：被审计单位主要从事出口业务，我在检查成本分录时发现一笔奇怪的分录：
借：预付账款-预付外贸-美元
贷：主营业务成本
借：预收账款-预收内贸
贷：财务费用-汇兑损失
之后我去问了被审计单位，他们说：货物入库时用的是海关进口报关单的汇率，可是签订采购合同时的汇率不一样，所以会调整到签订采购合同时的汇率。
我的看法是：这个分录错误
1.预收预付不是非货币性资产么？应该不产生汇兑损益对吧？
2. 入库的时候应该用的是即期汇率吧？不应该调整到交易时的汇率吧？
组长也不懂，领导还没回复，特来请教一下，十分感谢！

回答人：chenyiwei
1 、预收预付项目属于非货币性项目，期末不确认汇兑损益。参考：《瑞华研究 2010 ～ 2016 汇编》之 “问题 5-1-9（预收、预付款项是否应作为货币性项目，在期末是否需进行汇兑损益调整）”。
2 、货物入库时的汇率应为当日即期汇率。如果有对应的预付账款的，则来自预付款结转的部分所使用的汇率为原预付之日的汇率。